# 请教陈版，关于供应商返点的几个问题

提问人：满船落花满船雨 时间：2013-06-15 11:20:53
在电脑分销行业，厂商给予分销商返点以及分销商给予经销商返点作为一种市场支持或者价格保护都是非常常规的做法。而返点的通常做法是以折让发票的形式开在下一次的采购发票上。这里就出现一个厂商授予分销商返点和分销商实际使用返点（下次采购时拿到的折扣发票）时间差的问题。 假设截止到 12 月 31 日，由于厂商发布了一些文件，电脑分销商知道未来厂商要给予它多少返点，但是这部分返点并未明确针对是哪一部分存货而给予的，而历史经验表明，这些返点厂商也会一分不差地给到他。 那么在 12 月 31 日时，分销商对这部分返点是不是应该作为存货的抵减项做一个预估入到财务报表中呢？ 借：其他应收款/应付账款-厂商 贷：存货成本 或者因为这部分返点对应不到哪一部分存货而直接冲减主营业务成本呢？ 借：其他应收款/应付账款-厂商 贷：主营业务成本 国际会计准则中有如下规定： Paragraph 11 of IAS 2 Inventories states:
“The costs of purchase of inventories comprise the purchase price, import duties and other taxes (other than those subsequently recoverable by the entity from the taxing authorities), and transport, handling and other costs directly attributable to the acquisition of finished goods, materials and services. Trade discounts, rebates and other similar items are deducted in determining the costs of purchase.”
证明厂商给的返点可以递减存货，而中国会计准则存货一章中并未明确规定，是否也一致处理呢？
谢谢

回答人：chenyiwei
原理上是一样的。如果可以明确返利对应的存货，则根据截至期末该批存货的销售情况，相应抵减存货账面价值或者当期销售成本。
如果无法对应到特定的存货批次，但因为存货周转较快，期末基本确定已经销售的，则冲减营业成本也是合适的。